【裁判字號】    89,訴,440
【裁判日期】    900413
【裁判案由】    違反麻醉藥品管理條例
【裁判全文】
臺灣士林地方法院刑事判決                          八十九年度訴字第四四號
    公  訴  人  臺灣士林地方法院檢察署檢察官
    被      告  丙○○
    選任辯護人  許淵秋
右列被告因違反麻醉藥品管理條例案件，經檢察官提起公訴（八十八年度偵字第一０
六九五號），本院判決如左：
    主  文
丙○○共同連續非法販賣化學合成麻醉藥品，處有期徒刑伍年陸月。
    事  實
一、丙○○與丁○○（已另案判決確定）與甲○○（已另案判決確定）、游世宗（尚
    未偵結）四人，均明知甲基安非他命業經行政院衛生署於民國七十九年十月九日
    以衛署藥字第九０四一四二號公告列入麻醉藥品管理條例第二條第四款所定「化
    學合成麻醉藥品」管理，不得非法販賣，竟基於共同營利之概括犯意聯絡，自八
    十四年十二月底起，丁○○親自或推由甲○○至桃園、基隆或其他不詳地點，以
    每公斤新台幣（下同）三十萬元至四十萬元不等之價格，非法購得化學合成麻醉
    藥品安非他命後，與欲購買安非他命之綽號「建明」、「多多」、「阿貴」、「
    鱷魚」、「龍哥」、「志誠」、「阿誠」等不詳姓名者，約定販賣之數量、價錢
    及交貨地點，並由丁○○將購買者所需之安非他命交予甲○○、游世宗或丙○○
    ，囑其送往約定之台北市○○○路「桃花紅大酒家」附近等地，連續以每公克二
    千五百元至三千元不等之價格販賣予綽號「建明」等人，並以三千元或五千元不
    等之價格，販賣予陳健偉一包或二包（共販賣約十次），甲○○、丙○○、游世
    宗等人再將販賣所得交予丁○○，丁○○則給予三人各約二、三千元不等之代價
    。嗣經警於八十五年二月十四日晚間九時許，在台北市○○○路○段六十五號前
    ，查獲丁○○，並經丁○○之聯絡，循線於八十五年二月十五日凌晨在台北市○○○路○段六十五號皇美旅館二０六室，查獲甲○○與丙○○，並於台北市○○○路○段六十五巷內之電線桿旁起出丁○○置放於甲○○處，供販賣所用之安非
    他命一包（淨重三十五‧六四二四公克，驗餘後餘三十五‧五五四七公克）。嗣
    經警於八十五年八月十三日，在台北市○○街三十九號丁○○租屋處，當場查獲
    丁○○與丙○○，並扣得丁○○所有供販賣之安非他命二大包（毛重七十七公克
    ）、九十九小包（毛重九十八公克）（以上驗餘後重一四九‧六九公克），供分
    裝安非他命所用之小鏟子一個等物。丙○○與丁○○並自八十五年九月二十五日
    起至同年十一月間止，連續多次在台北市○○○路附近，以一包三千元至八千元
    不等之價格，或由丁○○交予乙○○，或由丁○○將安非他命交由丙○○轉交予
    乙○○之方式，共同販賣安非他命予乙○○施用。嗣於八十五年十一月三日凌晨
    四時許，在台北市○○街三巷十三號四樓之二‧五０五室丁○○住處，扣得其供
    販賣之安非他命一包（毛重五六四‧七公克，驗餘淨重五０四‧五公克）、供分
    裝安非他命所用之空塑膠袋三０六個、電子秤一個等物。
二、案經台灣高等法院檢察署函令台灣士林地方法院檢察署檢察官偵查起訴。
    理  由
一、訊據被告矢口否認犯行，辯稱：伊雖認識丁○○，並與劉邦城租屋共居，彼此互
    相處理日常生活中之瑣事，但不得以此推斷伊與丁○○必共同販賣安非他命，又
    伊固曾向丁○○購買安非他命，但係供己吸食之用，伊曾與甲○○至綽號「黑狗
    」之男子處幫丁○○收款，但伊並不知所收之款項為安非他命之貨款，至甲○○
    所稱伊曾替丁○○送貨，但伊曾因借款糾紛，與甲○○打過架，甲○○證詞係挾
    怨報復，不足憑信云云。惟查：
    （一）共犯甲○○於警訊中稱：「據我所知，有綽號『志誠』及丙○○等人（替
          丁○○運送、販賣安非他命），丙○○我知道，他曾與我去收過販賣安非
          他命之金錢二次」（台灣士林地方法院檢察署八十五年度偵字第一七九一
          號偵查卷第六頁背面），於本院另案（八十五年度訴字第五００號，以下
          簡稱前案）亦稱丁○○除要甲○○與游世宗將安非他命送貨至各買主處外
          ，尚有丙○○一起去送貨，送貨代價每次約二、三千元（前案卷二第二二
          八頁背面），「（自八十四年十二月起幫丁○○送安非他命），另外還有
          小宗（游世宗），丙○○也一起賣，進貨不一定，一公克約五百元左右」
          （前案卷二第二六八頁背面）。甲○○於本院坦承曾與被告一同幫丁○○
          去收錢，稱：「：：：有時候是朋友向他借的錢，有時候是賣安非他命的
          錢，（關於我被判五年四月的販毒案件，被告）有一起至送貨，但安非他
          命都放在我身上，：：：他（指被告）知道（我去送安非他命），因為他
          知道我和劉在販賣安非他命，：：：安非他命是我交給買主，錢也是我收
          的，（被告）有時在車上等我，有時跟我進去找買主，：：：（被告跟我
          進去找買主時），我們只是把貨交給買主並收錢，沒有特別提到買賣安非
          他命的事，：：：但逗留的時間都非常短，：：：因為我們怕買主那裡會
          有人在那裡『盯』，：：：買主打電話給劉，劉再交待我說何人要買安非
          他命，我再分裝成小包拿去給買主，收回來的錢再交給劉，：：：有時買
          主會跟劉說錢用欠的，等到買主有錢時，劉再叫我去向買主收錢：：：有
          時買主會很『皮』，或是買主那裡警察會在那裡『盯』，劉怕我們會被抓
          ，或者是叫黃來『盯』我的『哨』，以免我把貨款侵吞了，有時候收的錢
          比較多的時候，劉大部分都會要被告跟我一起去，：：：有時我在半路才
          跟被告講要去做什麼，有時候被告有親眼看到我拿安非他命，我就跟被告
          說，劉不是叫你跟我一起去嗎？黃（指被告）就說好，我們就一起去送安
          非他命，：：：（我去找買主時）被告也都知道劉和買主談好的價錢若干
          ，不一定要跟我下車，：：：如果我賣三千的話，劉就給我一千元，如果
          賣二千元，劉就給我五百元（利潤）」（本院九十年三月六日訊問筆錄參
          照）等語綦詳，丁○○為恐甲○○侵吞安非他命之貨款而要求被告與胡明
          強同往收款，對於甲○○前往收貨款及交付安非他命亦有目睹，其對於販
          賣安非他命乙事，豈有不知之理？雖被告於本院以其與甲○○間有債務糾
          紛，指摘其供詞不足憑信云云為辯，但查，被告所指債務糾紛係被告向胡
          明強借錢未果而生，已據甲○○於本院前案審理中詳述於答辯狀內（前案
          卷二第一六一頁背面），並於前案本院調查中陳明二人因而打過一架（前
          案卷二第二三一頁背面），被告對與甲○○發生前述之糾紛，二人並因而
          結怨乙節並不否認（見本案八十九年十一月八日被告辯護人庭呈刑事答辯
          狀），然甲○○在答辯狀所載該糾紛發生時間在八十五年六月五日，前述
          甲○○於警訊中之供述時間在八十五年二月十五日（同偵查卷第五頁正面
          警訊筆錄時間參照），甲○○於警局為前開供述時，尚未與被告結怨，當
          無故意誣陷被告之理。再者，倘二人間因前開糾紛而生嫌隙，被告又何需
          在甫發生爭執後約一個月，即前案八十五年七月十六日本院調查庭時，非
          但隱瞞與甲○○間存有債務糾紛乙事，反而辯稱：「甲○○我不認識」（
          前案卷一第七十頁背面），及於同案審理中（前案卷二第二六六頁正面）
          ，一再刻意撇清與甲○○間之關係？被告單以其與甲○○間曾有債務糾紛
          乙節，逕予排除甲○○對其不利供詞之證明力，不足憑採。
    （二）被告於警訊中坦言其與劉邦成交易，均以「錄影帶」一詞暗指安非他命，
          以「租片」代表購買安非他命，以集數代表欲購買之數量，每一集約一公
          克重，約一千元等語（台灣台北地方法院檢察署八十五年度偵字第二六三
          一０號卷第二十九頁背面至三十頁正面），丁○○於偵查中亦坦承在電話
          中交易安非他命都稱『錄影帶』（同卷第四十三頁正面），通話內容中之
          「老三」即為丁○○，「阿龍」即為丙○○（同卷第一九三頁正面），核
          與證人周賜全所述丁○○與丙○○見面或在電話中皆以「錄影帶」一詞代
          替安非他命稱呼乙節相符（同卷第三十八頁）。台北市政府警察局先後於
          八十五年八月七日、同年九月二十三日向台灣台北地方法院檢察署檢察官
          聲請核發通訊監察書，由法務部調查局分別自八十五年八月七日起至同年
          九月五日止及八十五年九月二十四日起至同年十月二十三日止之期間內，
          就丁○○等人之電話實施監聽結果：丁○○曾詢問丙○○有關已否將錢收
          回（同偵查卷第一一九頁正面），以及丁○○向丙○○表示：「十八集（
          指十八公克）的算你十五（一萬五千元）啦」（同偵查卷第九五頁正面）
          ，以及被告丙○○向丁○○表示因有等一下有人要租十支（買十包安非他
          命）但其僅剩二包，而轉向丁○○調貨，原本丁○○欲以四包五百元之價
          格販賣安非他命予丙○○，但丙○○希望九包算一千元（同卷第一一六頁
          正面）等語，凡此有卷附通聯紀錄可稽，綜觀其通話內容，以及證人周賜
          全所述曾向丁○○購買安非他命三、四次，每十八公克一萬五千元之行情
          觀之，丙○○向丁○○調安非他命，確係因有人意欲向丙○○購買安非他
          命，再參以渠等於電話中所述數量或重量，或為十八公克或為十包，遠逾
          一人施用所需之份量，被告所辯向丁○○購買安非他命均係供己施用云云
          ，自非可採。
    （三）有關丙○○販賣安非他命予乙○○部分犯行，乙○○經本院合法傳喚未到
          庭，惟據丁○○於前案偵查中稱：「阿碩的安非他命是丙○○給他的」（
          同偵查卷第一九八頁正面），「（乙○○有無向你買過安非他命？）他（
          指乙○○）均與龍某（指丙○○）接觸」（同卷第二四０頁），前案地方
          法院審理中稱：「他（指甲○○）不是跟我買，我拿給丙○○，丙○○再
          轉交給他，他有時會拿錢給我」（前案卷二第二六六頁背面）等語綦詳。
          雖丁○○於本件到庭作證時，改稱伊曾販賣安非他命予乙○○，但均係由
          伊直接聯絡並交付安非他命予乙○○，被告並未幫伊買賣毒品或聯絡買主
          ，並稱其販賣毒品均係買主打其電話或呼叫器，伊親自交付毒品予買主云
          云（本院九十年一月十九日訊問筆錄），然依前述通聯紀錄中，丁○○曾
          詢問被告已否將販賣安非他命的錢收回等語以觀，倘丁○○所述伊販賣毒
          品均與被告無涉乙節為真，丁○○又何需在電話中詢問被告已否收回販毒
          所得？丁○○所述要屬事後迴護被告之詞，不足憑信。
    （四）此外復有如事實欄所述安非他命、供分裝安非他命所用之小鏟子、空塑膠
          袋及電子秤等物足資佐證，綜上各節，本件事證明確，被告犯行洵堪認定
          。
二、查安非他命為麻醉藥品管理條例第二條第四款所規定之化學合成麻醉藥品，業經
    行政院衛生署七十九年十月九日衛署藥字第九０四一四二號公告，同年月十一日
    生效在案，依同條例第十三條規定，不得非法販賣、持有，被告違反此項規定意
    圖營利而非法販賣，核其所為，則係犯同條例第十三條之一第二項第一款之非法
    販賣化學合成麻醉藥品罪。又毒品危害防制條例於被告行為後裁判前之八十七年
    五月二十日公布，於同年月二十二日生效，被告販賣安非他命，依裁判時之新法
    構成該條例第四條第二項之罪，但經比較前述二法條規定，以被告行為時之麻醉
    藥品管理條例第十三條之一第二項第一款之法定刑度較輕，自應適用較有利於被
    告之行為時之法律即麻醉藥品管理條例規定論處。被告持有安非他命並進而非法
    販賣，其持有之低度行為，為販賣之高度行為所吸收，不另論罪。被告先後多次
    非法販賣安非他命犯行，時間緊接，犯罪構成要件相同，顯係基於概括犯意為之
    ，為連續犯，應以一罪論，並依法加重其刑。被告與丁○○、游世宗、甲○○等
    人間，有犯意聯絡及行為分擔，俱為共同正犯。爰審酌被告犯後狡飾犯行，其犯
    罪手段、連續販賣安非他命多次，對社會所生危害程度至鉅等一切情狀，量處如
    主文所示之刑。扣案如事實欄所述之安非他命、小鏟子、電子秤、空塑膠袋等物
    ，業經丁○○、甲○○涉犯非法販賣安非他命之刑事案件中諭知沒收，此分別有
    本院八十五年度訴字第五００號、台灣高等法院八十七年度上訴字第四二００號
    刑事判決書附卷可稽，並已依法執行沒收銷燬，亦有台灣士林地方法院檢察署八
    十八年度執字第九四０號執行卷宗及八十六年度執他字第一五七九號執行卷附該
    署扣押（沒收）物品處分命令可證，本案爰不另為沒收之諭知，附此敘明。
據上論斷，應依刑事訴訟法第二百九十九條第一項前段，麻醉藥品管理條例第十三條
之一第二項第一款，刑法第二條第一項但書、第十一條前段、第二十八條、第五十六
條，判決如主文。
本案經檢察官譚德周到庭執行職務
中      華      民      國      九十      年    四    月    十三    日
                                臺灣士林地方法院刑事第三庭
                                        法  官
右正本證明與原本無異。
如不服本判決，應於判決送達後十日內，向本院提出上訴狀。
                                          書記官
中      華      民      國    九十      年      四      月     十三     日
論罪科刑法條：
麻醉藥品管理條例第十三條之一第二項第一款
違反前條之規定，其屬於第二條第四款之麻醉藥品者，依左列規定處罰：
一、非法輸入、製造、運輸、販賣者，處五年以上有期徒刑，得併科五萬元以下罰金
    。


司法院資訊處製作；財團法人民間司法改革基金會備份。
